臺灣嘉義地方法院行政訴訟判決
111年度交字第56號
原      告  趙中凡  

被      告  交通部公路總局嘉義區監理所

代  表  人  黃萬益  
訴訟代理人  黃麗華  
上列當事人間交通裁決事件，原告不服被告民國111年7月25日嘉
監義裁字第76-ZDA326608號裁決，提起行政訴訟，本院判決如下
：
    主  　　文
原告之訴駁回。
訴訟費用新臺幣參佰元由原告負擔。
    事實及理由
一、本件係因原告違反道路交通管理處罰條例第33條第1項第3款
    之規定，不服被告民國111年7月25日嘉監義裁字第76-ZDA32
    6608號裁決，提起行政訴訟，經核屬於行政訴訟法第237條
    之1第1項第1款規定之交通裁決事件，自應依行政訴訟法第2
    編第3章規定之交通裁決事件訴訟程序，本院認本件事證明
    確，爰依同法第237條之7規定，不經言詞辯論，逕為判決，
    合先敘明。
二、事實概要：原告駕駛車牌號碼0000-00號自用小客車（下稱
    系爭車輛）於民國111年4月3日下午15時26分許，行經國道
    一號北上246.1公里處（下稱系爭路段），經內政部警政署
    國道公路警察局第四公路警察大隊斗南分隊（下稱國道警察
    ），因原告駕駛系爭車輛行經系爭路段為每小時98公里，然
    系爭路段內側車道最低速限為每小時110公里，故認原告駕
    駛系爭車輛有「行駛高速公路未依規定行駛車道者－小型車
    未以規定之最高速度行駛」之違規行為，遂以國道警交字第
    ZDA326608號舉發違反道路交通管理事件通知單（下稱系爭
    舉發通知單）舉發，記載應到案日期為111年6月4日前，並
    移送被告處理。原告向被告陳述意見表示不服。嗣被告於11
    1年7月25日依道路交通管理處罰條例第63條第1項、第33條
    第1項第3款規定以嘉監義裁字第76-ZDA326608號違反道路交
    通管理事件裁決書裁處原告罰鍰新臺幣（下同）3,000元，
    並記違規點數1點，原告不服，遂提起本件訴訟。
三、原告起訴主張：
㈠、因前方有車未能即時加速至規定速度（道路法規與前車應保
    持安全距離），前車加速後，我才踩油門逐漸加強速度，依
    照當時距離198.5M，時速98km/h，其偵測時間為7秒，卻未
    考慮7秒前的行車情況，而且影片中顯示我車速度比中線車
    速還快，我車亦在加速中，不能因尚未達規定就此開罰。
㈡、並聲明：原處分撤銷。訴訟費用由被告負擔。
四、被告之答辯：
㈠、本案經原舉發單位查復略以：本大隊員警取締未依最高速限
    行駛內側車道違規，均會檢視車道中車輛行進狀況，於確定
    違規行為後始予採證舉發。本案經調閱路況影像顯示，旨揭
    車輛於內側車道行駛時，前方明顯有可供加速之空間，卻未
    見其加速（無超車之跡像），亦未以該路段容許之最高速限
    行駛，本大隊依其違規行為製單舉發，並無違誤。本案既經
    原舉發單位查證違規事實明確，原舉發單位依道路交通管理
    處罰條例第33條第1項第3款規定舉發應無違誤，本件原告之
    訴應為無理由。
㈡、並聲明：原告之訴駁回。訴訟費用由原告負擔。
五、本院之判斷：
㈠、按汽車行駛於高速公路、快速公路或設站管制之道路，不遵
    使用限制、禁止、行車管制及管理事項之管制規則而有下列
    行為者，處汽車駕駛人3,000元以上6,000元以下罰鍰：３、
    未依規定行駛車道。道路交通管理處罰條例第33條第1項第3
    款明文規定。復按汽車行駛高速公路及快速公路，其車道之
    使用，除因交通事故及道路施工依臨時或可移動標誌指示或
    交通勤務警察指揮外，應依設置之交通標誌、標線或號誌之
    規定，無設置者，應依下列規定︰１、在高速公路最高速限每
    小時90公里以上之路段，行駛速率低於每小時80公里之較慢
    速小型車，或在快速公路最高速限每小時80公里以上之路段
    ，行駛速率低於每小時70公里之較慢速小型車，應行駛於外
    側車道，並得暫時利用緊臨外側車道之車道超越前車。３、
    內側車道為超車道。但小型車於不堵塞行車之狀況下，得以
    該路段容許之最高速限行駛於內側車道。高速公路及快速公
    路交通管制規則第8條第1項第1款、第3款分別定有明文。
㈡、事實概要欄所記載的事實，為兩造所不爭執，並有系爭舉發
    通知單、內政部警政署國道公路警察局第四公路警察大隊11
    1年7月5日國道警四交字第1110501138號函暨所附違規照片
    、舉發錄影光碟、原處分及送達證書等在卷可憑（原處分
    卷第1至10頁），自可信為真實。
㈢、經本院勘驗舉發錄影，勘驗結果略以（見本院卷第49頁勘驗
    筆錄）：⑴播放時間2秒，系爭車輛出現於畫面。⑵播放時間1
    4秒，系爭車輛與前車距離14至15組車道實線與虛線之距離
    ，直至前車離開畫面之播放時間17秒，兩者距離並未改變，
    且系爭車輛自出現於畫面至結束，均未改變車速。參酌道路
    交通標線標誌設置規則第182條規定，車道線，用以劃分各
    線車道，指示車輛駕駛人循車道行駛。本標線為白虛線，線
    段長四公尺，間距六公尺，線寬一０公分。就勘驗筆錄與截
    圖照片可知，系爭車輛與前車自第14秒直至與前車距離即為
    140至150公尺，就該處最低時速應為每小時110公里，兩車
    安全距離應有55公尺，而系爭車輛與前車尚有將近100公尺
    之距離，原告當時時速為98公里，尚有空間可供加速，原告
    仍以低於最低速限之每小時98公里行駛，且至前車離開畫面
    均保持與前車相同距離，其行為未符合高速公路及快速公路
    交通管制規則第8條第1項第1款之規定，進而違反道路交通
    管理處罰條例第33條第1項第3款之規定，被告據以裁罰，並
    無違誤。另原告主張其為加速中，然據勘驗結果可知，原告
    並未有加速之行為，其主張尚非可採。
㈣、另原告透過其家人電話表示車子並非原告所開，但依道路交
    通管理處罰第85條第1項規定，本條例之處罰，受舉發違反
    道路交通管理事件之受處罰人，認為受舉發之違規行為應歸
    責他人者，應於舉發違反道路交通管理事件通知單應到案日
    期前，檢附相關證據及應歸責人相關證明文件，向處罰機關
    告知應歸責人，處罰機關應即另行通知應歸責人到案依法處
    理。逾期未依規定辦理者，仍依本條例各該違反條款規定處
    罰。是以，本件原告於舉發通知單到案期日前並未辦理歸責
    手續，當不能以此理由指責被告原處分違法。　　
六、綜上所述，原告於系爭路段行駛時，因有「行駛高速公路未
    依規定行駛車道者－小型車未以規定之最高速度行駛」之違
    規事實甚為明確，被告依道路交通管理處罰條例第63條第1
    項、第33條第1項第3款等規定裁處罰鍰3,000元，並記違規
    點數1點，並無違誤。原告訴請撤銷，為無理由，應予駁回
    。
七、本件判決基礎已臻明確，兩造其餘之攻擊防禦方法及證據資
    料經本院審酌後，核與判決結果不生影響，爰不逐一指駁，
    附此敘明。
八、本件第一審裁判費300元，應由敗訴之原告負擔，爰確定第
    一審訴訟費用額如主文第2項所示。
九、據上論結，本件原告之訴為無理由，依行政訴訟法第98條第
    1項前段、第236條、第237條之7、第237條之8第1項、第237
    條之9第1項，判決如主文。
中　　華　　民　　國　　111 　年　　8 　　月　　26　　日
                  行政訴訟庭  法  官  唐一强
上為正本係照原本作成。
如不服本判決，應於送達後20日內，向本院提出上訴狀，並應繳
納上訴裁判費新臺幣750元，其未表明上訴理由者，應於提出上
訴後20日內向本院補提理由書（均須按他造人數附繕本）。上訴
理由應表明關於原判決所違背之法令及其具體內容，或依訴訟資
料可認為原判決有違背法令之具體事實。未表明上訴理由者，逕
以裁定駁回。 
中　　華　　民　　國　　111 　年　　8 　　月　　26　　日
                              書記官  吳佩芬